臺灣士林地方法院交通事件裁定
原處分機關臺北市交通事件裁決所
異　議　人
即受處分人　甲○○
上列異議人即受處分人因違反道路交通管理處罰條例案件，對於
臺北市交通事件裁決所中華民國93年11月9 日所為之處分（原處
分案號：北市裁3 字第裁22－Z00000000 號），聲明異議，本院
裁定如下：
    主  文
異議駁回。
    理  由
一、汽車駕駛人，有持逾期之駕駛執照駕車者，處600 元以上1,
    200 元以下罰鍰，並禁止其駕駛；汽車行駛於高速公路或設
    站管制之道路，而不遵管制之規定者，處汽車駕駛人新臺幣
    3,000 元以上6,000 元以下罰鍰，分別於道路交通管理處罰
    條例第22條第1 項第6 款、第33條第1 項定有明文。再汽車
    駕駛人違反道路交通管理處罰條例第33條者，除依各該條規
    定之罰鍰處罰外，並予各記違規點數1 點，道路交通管理處
    罰條例第63條第1 項第1 款亦定有明文。
二、原處分意旨略以：受處分人即異議人甲○○駕駛車牌BM-455
    6 號車於93年8 月7 日17時25分，在國道三號公路北向15公
    里處，於速限90公里時竟以時速114 公里，超速24 公 里行
    駛，且持逾期駕照駕車，經內政部警政署國道公路警察局第
    六警察隊依違反道路交通管理處罰條例第22條第1 項第6 款
    及第33條第1 項舉發，處罰鍰新臺幣4,800 元，並依同條例
    第63條第1 項記違規點數1 點，扣繳駕照等語。
三、聲明異議意旨略以：異議人於93年8 月7 日17時25分，駕駛
    車牌BM-4556 號自用小客車，駛經北二高木柵路段被公路警
    察攔停，告知超速，因案發當時該路段有多輛車輛同時並行
    行駛，而其車是以時速90公里左右行駛，且因車內載有貨物
    ，根本並無超速，當時其有告知舉發之員警，然該員警不予
    理會回應，至於對未依時間驗車及駕照過期之情事並不爭執
    ，爰提起異議，請求撤銷原處分云云。
四、經查，卷附舉發機關內政部警政署國道公路警察局第六警察
    隊於93年10月7 日以公警6 （9）刑 訴字第0930000674號函
    覆原處分機關之說明中表示：「二、有關任務編組第九警察
    隊以公警局交字第Z00000000 號違規單舉發BM-445自小客車
    違規乙案..... 查執勤員警稱：於93年8 月7 日17 時25 分
    在國道三號北上15公里處，以雷射槍測得乙部BM-4556 號自
    小客車違規超速，時速114 公里／小時，超速24公里／小時
    （限速90公里／小時）。經指揮該車停於路肩受檢，告知郝
    君其違規事實並索閱駕照核對無誤後依法掣單。本隊使用之
    雷射測速槍係針對行駛中之車輛採『單一鎖定』，以雷射光
    束（顯示幕中會出現紅點）直接瞄準違規車輛測得該車車速
    ，屬『單點單台』之測速方式，且雷射測速槍均有國際檢驗
    合格證明文件，並經本國法院公證，該儀器雖未配有照相功
    能，但其準確性無庸置疑。三、另有關公警局交字第Z00000
    000 號違規單所舉發車號BM-445號，經查確係BM-4456 號車
    ，於同案Z00000000 號違規單所舉發同時、地由甲○○所駕
    駛，僅因執勤員警於掣單時漏植號牌全部號碼，惟違規屬實
    ，對於本案執勤掣單員警本隊已給予適當行政處分，惠請貴
    所協助更正後，依權責裁罰」可知，異議人雖辯稱其於前揭
    時地並無「超速」之違規，惟其違規行駛之事實，經本件交
    通違規事件逕行製單舉發之執勤員警舉證歷歷，並有異議人
    於舉發單位之舉發違反道路交通管理事件通知單上簽名，衡
    情本案違規事實舉發之警員，僅係依法執行交通勤務之公務
    員，與異議人素不相識，復無怨隙，自無故意誣陷異議人之
    必要，故其所為之舉發違規事實，應堪採信，且其執行公權
    力之行為，應受法律上之保護，再者，交通警員掣單舉發違
    反道路交通管理處罰條例所列之違規事實，本質上為行政處
    分，係公務員基於職務上權力，依法就特定之具體事件所為
    具有公法上效果之單方行政行為，基於公務員為公法上行為
    具有公信力之原則，該行政處分當可被推定為真正，其據以
    依法處分之事實認定亦為正確無誤，此與民事訴訟法第三百
    五十五條第一項規定：「文書，依其程式及意旨得認作公文
    書者，推定為真正。」之情形相同，本此公信原則，乃立法
    者賦予行政機關制定違反道路交通事件統一裁罰標準及處理
    細則，使執勤警員得當機處分，以達其維護交通秩序、公眾
    安全之行政目的。反之，若謂公務員一切行政行為均需預留
    證據以證其實，則國家行政勢必窒礙難行，據此刑事訴訟法
    就犯罪證據有關之規定中，與屬行政秩序罰之交通違規裁罰
    本質不合之部分，自不在準用之列，從而本件異議人既未就
    執勤員警之舉發有誤提出相關證據以供調查，本院復查無何
    證據足資證明舉發員警有捏造事實違法取締之情事，則執勤
    警員本其維護交通秩序、公眾安全職責所為之舉發，自應受
    到合法、正確之推定，是異議人空言辯稱並無「超速」之違
    規云云，顯係事後卸責之詞，不足採信。本件異議人確有前
    述交通違規之事實至為明確，從而原處分機關依道路交通管
    理處罰條例第22條第1 項第6 款及第33條第1 項之規定，處
    罰鍰新臺幣4,800 元，並依同條例第63條第1 項記違規點數
    1 點，扣繳駕照等之處分核無不當。本件聲明異議為無理由
    ，應予駁回。
據上論斷，應依道路交通案件處理辦法第十九條，裁定如主文。
中　　華　　民　　國　　94　　年　　1 　　月　　7 　　日
                  交通法庭法  官  張國棟
右正本證明與原本無異。
如不服本裁定，應於送達後五日內，向本院提出抗告狀。
                          書記官  何子傑
中　　華　　民　　國　　94　　年　　1 　　月　　7 　　日
臺灣士林地方法院交通事件裁定　　　　93年度交聲字第1627號
原處分機關　臺北市交通事件裁決所
                    住台北市○○○路○段九二號七樓受處分
人　　甲○○　男　33歲（民國○○年○ 月○ 日生）
                    身分證統一編號：Ｚ000000000號　住台北
                    縣汐止市○○街五十號十五樓
右列受處分人因違反道路交通管理處罰條例案件，對於臺北市交
通事件裁決所年月日所為之處分（原處分案號：北市交裁警字第
號），聲明異議，本院裁定如下：
    主  文
                      異議駁回。
    理  由
一、按道路交通管理處罰條例第   條第 項規定：
二、本件受處分人即異議人，於年月日午時分許，駕駛原處分機
    關據以援引上開規定，裁處，並無不當。
    本件異議為無理由，應予駁回。
三、據上論斷，應依道路交通案件處理辦法第19條，裁定如主文
    。
中　　華　　民　　國　　94　　年　　1 　　月　　6 　　日
                  刑事第一庭法  官  張國棟
上正本證明與原本無異
如不服本裁定應於送達後5日內向本院提出抗告狀
                                      書記官  何子傑
中　　華　　民　　國　　94　　年　　1 　　月　　6 　　日
